【裁判字號】    97,交易,51
【裁判日期】    970627
【裁判案由】    過失傷害
【裁判全文】
臺灣基隆地方法院刑事判決              97年度交易字第51號
公  訴  人  臺灣基隆地方法院檢察署檢察官
被      告  甲○○○
上列被告因過失傷害案件，經檢察官聲請簡易判決處刑（97年度
偵字第39、410 號），本院認為不宜逕以簡易判決處刑，經改依
通常程序後判決如下：
    主  文
本件公訴不受理。
    理  由
一、聲請簡易判決處刑書意旨詳如附件聲請簡易判決處刑書記載
    。
二、按告訴乃論之罪，告訴人於第一審辯論終結前得撤回告訴；
    又告訴經撤回者，應諭知不受理之判決，並得不經言詞辯論
    為之，刑事訴訟法第238 條第1 項、第303 條第3 款、第30
    7 條分別定有明文。
三、查本件告訴人即被害人陳志堅、陳江連告訴被告過失傷害，
    公訴人認被告係觸犯刑法第284 條第1 項前段之過失傷害罪
    嫌，依同法第287 條前段規定，須告訴乃論。茲因被告與告
    訴人業已達成和解，告訴人具狀聲明撤回告訴，有撤回告訴
    狀1 附於本院97年度基交簡字第18 5號卷可佐，揆諸前開說
    明，本件顯有刑事訴訟法第451 條之1 第4 項但書所列不宜
    以簡易判決處刑之事由，爰依職權改以通常程序進行，並不
    經言詞辯論，逕為不受理判決之諭知。
據上論斷，應依刑事訴訟法第452 條、第303 條第3 款、第307
條，判決如主文。
中    華    民    國    97    年    6     月    27    日
                  刑事第三庭法  官  黃永定
以上正本證明與原本無異。
如不服本判決應於收受本判決後10日內向本院提出上訴書狀，其
未敘述上訴理由者，並得於提起上訴後10日內向本院補提理由書
狀（均須按他造當事人之人數附繕本）「切勿逕送上級法院」。
中    華    民    國    97    年    6     月    27    日
                            書記官  劉珍珍
附件：
臺灣基隆地方法院檢察署檢察官聲請簡易判決處刑書
                                      97年度偵字第39號
                                      97年度偵字第410號
    被      告  甲○○○  男  48歲（民國○○年○月○○日生）
                        住台北縣樹林市○○街49巷20弄4號3
                        樓
                        國民身分證統一編號：Ｚ000000000號
上列被告因過失傷害案件，業經偵查終結，認以簡易判決處刑為
宜，茲將犯罪事實及證據並所犯法條分敘如下：
        犯罪事實
一、甲○○○於民國96年7 月14日上午，駕駛車號F9-4095 號自
    用小客車，沿省道舊台2 線公路由基隆往萬里方向行駛，而
    於同日上午11時30分許，行經台北縣萬里鄉○○路55號前之
    內側車道時，原應注意車前狀況，並隨時採取必要之安全措
    施，且當時天氣為晴、日間有自然光線，並無不能注意之情
    事，竟疏未注意，而擦撞同向在右，由陳志堅所騎乘，車號
    GZT-911 號之重機車，致該機車倒地外，陳志堅受有多處擦
    傷及頭部外傷等傷害，並使陳志堅所騎機車後載乘客陳江連
    受有左肱骨上端骨折、左肘扭傷及右膝挫傷等傷害。嗣經警
    據報到場處理，始悉上情。
二、案經陳志堅及陳江連告訴及台北縣政府警察局金山分局報告
    偵辦。
        證據並所犯法條
一、訊據被告甲○○○固坦承於上揭時、地，其所駕駛之自用小
    客車有與告訴人陳志堅所騎乘之重機車發生擦撞事故，惟矢
    口否認有何過失傷害之犯行，辯稱，本件車禍是陳志堅所騎
    乘之重型機車忽然自外側車道往內側車道行駛，其發現時雙
    方前後距離約15公尺，其雖已緊急煞車，但仍擦撞到陳志堅
    所騎乘之重型機車云云。經查：
  （一）本件擦撞事故之發生，固然陳志堅駕駛重機車違規由外
        側車道上直接左轉彎，而未禮讓內側車道上直行車輛先
        行，為肇事主因；然而甲○○○駕駛上開自用小客車，
        未注意車前狀況，亦為肇事次因，此有台灣省台北縣區
        車輛行車事故鑑定委員會鑑定意見書正本1 份在卷可佐
        。
  （二）被告固辯稱，係陳志堅忽然騎車從外側車道進入內側車
        道，始發生本件擦撞事故云云，惟按汽車行駛時，駕駛
        人應注意車前狀況，並隨時採取必要之安全措施，道路
        交通安全規則第94條第3 項規定甚明。本件從事故現場
        並無煞車痕，以及2 車之擦撞部位分別在陳志堅所騎乘
        之重機車把手，及被告所駕駛小貨車右側車門把手等情
        研判，被告於事故地點15公尺前處，已得預見陳志堅騎
        乘機車將自外側車道往內側車道行駛，然未採取必要之
        安全措施，且當時無不能注意之情形，以致其駕駛之上
        開小客車車頭已超越陳志堅所騎乘之重型機車時，始發
        生擦撞，被告既得預見而未採取防止事故發生之必要措
        施，被告顯有過失。是被告前開所辯，顯係畏罪卸責之
        詞，不足採信。
  （三）另本件告訴人陳志堅及陳江連之受傷，係被告違規未注
        意車前狀況，並隨時採取必要之安全措施所導致，自亦
        與被告之過失行為有相當因果關係。
    此外，復有A2類道路交通事故調查報告表1 份、道路交通事
    故現場圖1 張、長庚紀念醫院所出具之診斷證明書2 張、以
    及事故現場照片8 張等在卷可證。本件事證明確，被告過失
    傷害罪嫌應堪予認定。
二、核被告甲○○○所為，係犯刑法第284 條第1 項前段之過失
    傷害罪嫌。被告以一過失行為致陳志堅及陳江連2 人受傷，
    為想像競合犯，請依刑法第55條規定，從一重第284 條第1
    項前段過失傷害罪處斷。
三、依刑事訴訟法第451條第1項聲請逕以簡易判決處刑。
      此    致
臺灣基隆地方法院基隆簡易庭
中    華    民    國    97    年    5     月    8     日
                                檢察官  乙  ○  ○
本件正本證明與原本無異
中    華    民    國    97    年    5     月    23    日
                                書記官  吳  耿  
附錄所犯法條：
中華民國刑法第284條第1項
因過失傷害人者，處6月以下有期徒刑、拘役或5百元以下罰金，
致重傷者，處1年以下有期徒刑、拘役或5百元以下罰金。
附記事項：
本件係依刑事訴訟法簡易程序辦理，法院簡易庭得不傳喚被告、
輔佐人、告訴人、告發人等出庭即以簡易判決處刑；被告、被害
人、告訴人等對告訴乃論案件如已達成民事和解而要撤回告訴或
對非告訴乃論案件認有受傳喚到庭陳述意見之必要時，請即另以
書狀向簡易法庭陳述或請求傳訊。


司法院資訊處製作；財團法人民間司法改革基金會備份。
